# 关于房开企业监管账户资金的问题

提问人：anfenfhaskhsfd 时间：2017-01-11 20:05:54
请教各位大神，房地产开发企业商品房预售款监管账户里的资金应该属于银行存款还是其他货币资金？

回答人：chenyiwei
可以作为银行存款核算。附注中披露该帐户的性质和用途限制。

提问人：一云 时间：2019-04-20 17:54:02
老师：像签订监管协议的账户，按协议约定的用途使用，这种账户的资金属于现金及现金等价物吗？

回答人：chenyiwei
仍属于现金及现金等价物。